臺灣臺北地方法院刑事判決　　　　　　　100年度易字第398號
公　訴　人　臺灣臺北地方法院檢察署檢察官
被　　　告　張政益
上列被告因傷害等案件，經檢察官提起公訴（100年度偵字第799號）
，本院判決如下：
    主  文
張政益傷害人之身體，處拘役肆拾日，如易科罰金，以新臺幣壹
仟元折算壹日。又公然侮辱人，處拘役貳拾伍日，如易科罰金，
以新臺幣壹仟元折算壹日。應執行拘役伍拾日，如易科罰金，以
新臺幣壹仟元折算壹日。
    事  實
一、吳宗翰係漢洋建設股份有限公司（下稱漢洋公司）之員工，
    而漢洋公司為執行「公館新世界都市○○○○○街營運案」
    乙案，乃在臺北市○○區○○路3段104巷14號設立工作站，
    並將吳宗翰派駐於該工作站內負責都市更新計畫乙案。又張
    政益則係上開都市更新計畫案中某筆土地及建物所有權人之
    子，因其誤認吳宗翰聯合其他地主欺騙其母親簽署都市更新
    相關文件，感到相當不滿，乃於民國99年9月21日14時許，
    至上開工作站內，基於公然侮辱之犯意，當場在前揭不特定
    多數人得共聞共見之工作站內，公然以臺語「幹你娘」、「
    操你媽」、「作三小」之詞辱罵吳宗翰，足以貶損吳宗翰之
    人格、名譽及社會評價。嗣又基於傷害之故意，徒手掐住吳
    宗翰之脖子，再以手毆打吳宗翰之背部，後又持電蚊拍欲揮
    打吳宗翰，經吳宗翰以手阻擋，使吳宗翰因此受有頸部挫傷
    18 ×10公分、背部挫傷23公分、右前臂挫傷9公分等傷害。
二、案經吳宗翰告訴臺灣臺北地方法院檢察署檢察官偵查起訴。
    理  由
一、證據能力：
    按被告以外之人於審判外之言詞或書面陳述，除法律有規定
    者外，不得作為證據。被告以外之人於審判外之陳述，雖不
    符刑事訴訟法第159條之1至第159條之4之規定，而經當事人
    於審判程序同意作為證據，法院審酌該言詞陳述或書面陳述
    作成時之情況，認為適當者，亦得為證據；當事人、代理人
    或辯護人於法院調查證據時，知有第159條第1項不得為證據
    之情形，而未於言詞辯論終結前聲明異議者，視為有前項之
    同意。刑事訴訟法第159條第1項、第159條之5分別定有明文
    。經查，本院以下所引用之證據，被告張政益、檢察官於本
    院言詞辯論終結前，均未對於其證據能力聲明異議，而視為
    同意該等證據具有證據能力，本院審酌各該陳述作成時之情
    況，認亦無違法或不當之情事，是均具有證據能力。
二、實體理由：
（一）公然侮辱部分：
      上開犯罪事實，訊據被告對於有以「幹你娘」侮辱告訴人
      之部分，固坦承其犯行不諱（見本院卷第26頁），惟矢口
      否認有以「操你媽」、「作三小」等語侮辱告訴人，然查
      ：證人吳宗翰證稱被告確實有罵「操你媽」、「作三小」
      等語，實際上被告所罵話語更多，被告自進入工務所至離
      開為止都在罵，僅因時日已久伊無法記憶起內容等語（本
      院卷地23頁、第24頁背面）；證人即吳宗翰在場之同事蔡
      中成則證稱被告有對告訴人公然侮辱，就是一般三字經如
      「操你媽」、「作三小」等語（見偵字卷第7頁），則堪
      認被告公然侮辱告訴人之內容尚含括「操你媽」、「作三
      小」等語，被告所辯不足採信。
（二）傷害部分：
      上揭犯罪事實，訊據被告矢口否認有何傷害犯行，辯稱伊
      當日僅有拉住告訴人之衣領，並推告訴人一下等動作，伊
      推告訴人時並未撞擊至任何物品云云。惟查：證人吳宗翰
      證稱當日伊在工務所內，被告進門後，先行對伊咆嘯，被
      告本欲離開，旋又返回對伊傷害，被告係先行抓住伊衣領
      ，將伊往地上摔，惟伊並未因此受有傷害，伊將被告推開
      並請同事蔡中成報警，伊向被告表示若立刻離開，伊可以
      不追究，但被告卻毆打伊之頭部、背部，以手掐伊脖子，
      還持電蚊拍揮打，但伊有以右手抵擋等語（見他字卷第26
      頁、本院卷第22頁背面-23頁）；證人蔡中成則證稱伊有
      見到被告毆打告訴人，過程如告訴人所言，伊看到前開情
      狀即出去報警等語（見偵字卷第26頁）。復核諸卷附之國
      防醫學院三軍總醫院附設民眾診療服務處診斷證明書（見
      他字卷第4頁），其上所記載之傷勢與證人吳宗翰證述情
      節相符，且驗傷日期確實係於99年9月21日，是足堪認定
      證人吳宗翰之證詞為真實，堪值採信。故被告傷害之犯行
      亦洵堪認定，被告辯稱未有傷害云云，委無足採。
（三）綜上所述，本件事證明確，被告公然侮辱、傷害等犯行均
      堪以認定，均應依法論科。
三、論罪科刑：
    核被告所為，係犯刑法第277條之普通傷害罪、第309條之公
    然侮辱罪。被告所犯上開2罪，犯意各別，行為互殊，應予
    分論併罰。爰審酌被告並無前科，此有臺灣高等法院被告前
    案紀錄表在卷可稽，而被告主觀上縱認告訴人有欺罔其母親
    ，本應先本於理性態度求證事實後，再尋解決之道，卻僅因
    一時血氣，出手傷害並侮辱告訴人，暨其犯罪手段、告訴人
    因此受有一定程度損害、智識程度、品行、犯後坦承部分犯
    行之態度等一切情狀，量處如主文所示之刑及定其應執行之
    刑，並均諭知易科罰金之折算標準。
據上論斷，應依刑事訴訟法第299條第1項前段，刑法第277條第1
項、第309條第1項、第41條第1項前段、第51條第6款，刑法施行
法第1條之1，判決如主文。
本案經檢察官李彥霖到庭執行職務
中    華    民    國   100    年    5     月    31    日
                  刑事第十七庭  法  官  楊雅清
上正本證明與原本無異。
如不服本判決應於收受送達後10日內向本院提出上訴書狀，並應
敘述具體理由；其未敘述上訴理由者，應於上訴期間屆滿後20日
內向本院補提理由書（均須按他造當事人之人數附繕本）「切勿
逕送上級法院」。告訴人或被害人如對於本判決不服者，應具備
理由請求檢察官上訴，其上訴期間之計算係以檢察官收受判決正
本之日期為準。
                                書記官  吳俊龍
中    華    民    國   100    年    5     月    31    日
附錄本案論罪科刑法條全文：
中華民國刑法第277條
（普通傷害罪）
傷害人之身體或健康者，處 3 年以下有期徒刑、拘役或 1 千元
以下罰金。
犯前項之罪因而致人於死者，處無期徒刑或 7 年以上有期徒刑
；致重傷者，處 3 年以上 10 年以下有期徒刑。
中華民國刑法第309條
（公然侮辱罪）
公然侮辱人者，處拘役或 3 百元以下罰金。
以強暴犯前項之罪者，處 1 年以下有期徒刑、拘役或 5 百元以
下罰金。